【裁判字號】    89,上易,1781
【裁判日期】    890607
【裁判案由】    毒品危害防制條例
【裁判全文】
臺灣高等法院臺中分院刑事判決                  八十九年度上易字第一七八一號
      上 訴 人
      即 被 告  乙○○
右上訴人因毒品危害防制條例案件，不服台灣苗栗地方法院八十九年度易字第二二三
號，中華民國八十九年六月七日第一審判決（起訴案號：台灣苗栗地方法院檢察署八
十八年度偵字第三三五六號、八十八年度毒偵字第七二四號號），提起上訴，本院判
決如左：
      主  文
上訴駁回。
      事實及理由
一、本案經本院審理結果，認第一審判決認事用法及量刑均無不當，應予維持，並引
    用第一審判決書記載之事實、證據及理由（如附件）。又第一審判決書理由欄第
    二項第十三行所記載之「及係專供施用毒品之器具」等字係贅語，應予刪除，併
    此敘明。
二、上訴人即被告乙○○在本院未提出其他有利之證據，其上訴意旨指摘原判決量刑
    過重，非有理由，應予駁回。
三、據上論斷，應依刑事訴訟法第三百七十三條、第三百六十八條，判決如主文。
本案經檢察官甲○○到庭執行職務。
中      華      民      國      八十九      年      八    月    二十二  日
                                    臺灣高等法院臺中分院刑事第八庭
                                          審判長法  官  羅  得  村
                                                法  官  林  輝  煌
                                                法  官  劉  榮  服
右正本證明與原本無異。
不得上訴。
                                                書記官  林  玉  惠
中      華      民      國     八十九     年      八      月    二十四  日
                                                                        Ｉ
臺灣苗栗地方法院刑事判決             八十九年度易字第二二三號
    公  訴  人  臺灣苗栗地方法院檢察署檢察官
    被      告  乙○○  男四十四歲（民國○○○年○○月○○日生）
                        住苗栗縣苗栗市新英里二七鄰欣欣四五號
                       （現於臺灣臺中戒治所強制戒治中）
                        身分證統一編號：Ｋ一0000000號
右列被告因違反毒品危害防制條例案件，經檢察官提起公訴（八十八年度偵字第三三
五六號、八十八年度毒偵字第七二四號），本院判決如左：
    主  文
乙○○連續施用第二級毒品，累犯，處有期徒刑捌月。扣案第二級毒品安非他命零點
柒公克及零點玖公克（毛重）均沒收銷燬之。吸食器壹沒收。
    事  實
一、乙○○前曾於民國（下同）八十三年間因違反麻醉藥品管理條例案件，經法院於
    八十四年六月二十七日，以八十四年度易字第一四四三號判處有期徒刑六月確定
    如易科罰金以參佰元折算壹日在案，甫於八十四年十一月二十七日執行完畢，猶
    不知悛悔，又再度因非法施用第二級毒品安非他命案件，經送觀察、勒戒後，認
    無繼續施用毒品之傾向，經臺灣苗栗地方法院檢察署檢察官於八十八年三月二十
    六日，以八十八年度偵字第一六０九號為不起訴處分確定；詎仍未戒除施用毒品
    習性，復基於非法施用第二級毒品安非他命之概括犯意，於五年內之八十八年六
    月二十四日回溯三日之某時起，至同年十一月十九日止，在其住所即苗栗縣苗栗
    市新英里二七鄰欣欣四五號，先後多次非法施用第二級毒品安非他命。嗣經警於
    同年六月二十七日及十一月十九日下午時分許，在苗栗縣苗栗市新英里二七鄰欣
    欣四五號當場查獲，並分別扣得第二級毒品安非他命０．七公克（起訴書誤載為
    ０．五公克）、０．九公克（毛重）及供施用第二級毒品安非他命之吸食器一組
    。乙○○經本院以八十八年度毒聲字第一二三四號裁定送觀察勒戒後，認有繼續
    施用毒品之傾向。
二、案經苗栗縣警察局及苗栗縣警察局大湖分局移送臺灣苗栗地方法院檢察署檢察官
    偵查起訴。
              理  由
一、右開事實，業經被告乙○○於審理中自白不諱，復有第二級毒品安非他命各０．
    七公克及０．九公克及供施用毒品器具吸食器一組扣案足稽，而被告之尿液經送
    化驗結果確呈現安非他命陽性反應，分別有法務部調查局檢驗通知書及苗栗縣衛
    生局煙毒尿液成績書、尿液編號表附卷可稽，又被告前因施用毒品案件，經送觀
    察、勒戒後，認無繼續施用毒品之傾向，經臺灣苗栗地方法院檢察署檢察官於八
    十八年三月二十六日，以八十八年度偵字第一六０九號為不起訴處分確定，有台
    灣苗栗地方法院檢察署刑案紀錄查註表一紙在卷足按，其於五年後再犯毒品危害
    防制條例第十條之罪，經裁定送觀察勒戒，認有繼續施用毒品傾向，有本院八十
    八年度毒聲字第一二三四號裁定及台灣苗栗看守所附設觀察勒戒所八十八年十二
    月六日字第三八九八號函送之證明書一份附卷可參，本件事證明確，被告罪證明
    確，應予依法論科。
二、核被告乙○○所為，係犯毒品危害防制條例第十條第二項施用第二級毒品罪。其
    先後多次非法施用第二級毒品安非他命犯行，時間緊接，方法相同，觸犯構成要
    件相同之罪，顯係基於概括犯意為之，為連續犯，依刑法第五十六條之規定，論
    以一罪，並加重其刑。又被告前於八十三年間因違反麻醉藥品管理條例案件，經
    法院於八十四年六月二十七日，以八十四年度易字第一四四三號判處有期徒刑六
    月確定如易科罰金以參佰元折壹日在案，甫於八十四年十一月二十七日執行完畢
    ，此有台灣高等法院被告全國前案紀錄表及臺灣苗栗地方法院檢察署刑案資料查
    註紀錄表附卷可參，其前受有期徒刑之執行完畢，於五年以內再犯本件最重本刑
    為有期徒刑以上之罪，為累犯，應依刑法第四十七條之規定遞加重其刑。爰審酌
    被告素行不佳，屢犯不改，惟犯罪後尚能坦承犯行，犯罪後態度良好，及其品行
    、犯罪動機、目的及所生危害等一切情狀，量處如主文所示之刑，以示懲儆。至
    扣案第二級毒品安非他命０．七公克（起訴書誤載為０．五公克）、０．九公克
    （毛重）及係專供施用毒品之器具，併依毒品危害防制條例第十八條第一項前段
    之規定沒收銷燬之。另吸食器一組，為被告所有供犯罪所用之物，另依刑法第三
    十八條第一項第二款宣告沒收。
據上論斷，應依刑事訴訟法第二百九十九條第一項前段、毒品危害防制條例第十條第
二項、第十八條第一項前段、刑法第十一條前段、第五十六條、第四十七條、第三十
八條第一項第二款，判決如主文。
本案經檢察官蔡宗熙到庭執行職務。
中      華      民      國    八十九    年      六      月     七       日
                              臺灣苗栗地方法院刑事庭
                                  法  官  陳  鴻  斌
右正本證明與原本無異。
如不服本判決，應於判決送達後十日內向本院提出上訴狀（應付繕本），上訴於臺灣
高等法院臺中分院。
                                  書記官  陳  文  聰
中      華      民      國    八十九    年      六      月      十二    日
附錄本案論罪科刑法條全文
毒品危害防制條例第十條第二項：施用第二級毒品者，處三年以下有期徒刑。


司法院資訊處製作；財團法人民間司法改革基金會備份。
